【裁判字號】    98,交易,49
【裁判日期】    980623
【裁判案由】    過失傷害
【裁判全文】
臺灣基隆地方法院刑事判決              98年度交易字第49號
公  訴  人  臺灣基隆地方法院檢察署檢察官
被      告  乙○○
上列被告因過失傷害案件，經檢察官提起公訴（98年度調偵字第
74號），本院判決如下：
    主  文
本件公訴不受理。
    理  由
一、本件公訴意旨詳如起訴書之記載，如附件。
二、按告訴乃論之罪，告訴人於第一審辯論終結前得撤回其告訴
    ，又告訴經撤回者，應諭知不受理之判決，並得不經言詞辯
    論為之，刑事訴訟法第238 條第1 項、第303 條第3 款及第
    第307 條分別定有明文。
三、被告乙○○被訴過失傷害案件，檢察官認係涉犯刑法第284
    條第1 項前段之過失傷害罪，依同法第287 條前段之規定，
    須告訴乃論，而告訴人陳佩茹於民國98年6 月18日本院準備
    程序進行中撤回告訴，此有本院準備程序筆錄及撤回告訴聲
    請狀在卷可稽，依據前開規定，不經言詞辯論，逕為不受理
    判決之諭知。
四、又按最重本刑為3 年以下有期徒刑、拘役或專科罰金之罪，
    經第二審判決者，不得上訴於第三審法院，刑事訴訟法第
    376 條第1 款定有明文。又除簡式審判程序、簡易程序及第
    376 條第1 款、第2 款所列之罪之案件外，第一審應行合議
    審判，96年3 月21日公布、同年月23日施行之刑事訴訟法第
    284 條之1 亦有明文。本件被告係涉犯刑法第284 條第1 項
    前段之罪，最重本刑為有期徒刑6 月，依上開規定得行獨任
    審判，附此敘明。
據上論斷，應依刑事訴訟法第303 條第3 款、第307 條，判決如
主文。
中    華    民    國    98    年    6     月    23    日
                    交通法庭法    官  邰婉玲
以上正本證明與原本無異。
如不服本判決應於收受送達後10日內向本院提出上訴書狀，並應
敘述具體理由；其未敘述上訴理由者，應於上訴期間屆滿後20日
內向本院補提理由書（均須按他造當事人之人數附繕本）「切勿
逕送上級法院」。
中    華    民    國    98    年    6     月    23    日
                            書 記 官  彭筠凱
【附件】
臺灣基隆地方法院檢察署檢察官起訴書
                                      98年度調偵字第74號
    被      告  乙○○  男  27歲（民國○○年○月○日生）
                        國民身分證統一編號：Ｚ000000000號
                        住基隆市○○區○○路40之5號
上列被告因過失傷害案件，已經偵查終結，認應該提起公訴，茲
將犯罪事實及證據並所犯法條分敘如下：
        犯  罪  事  實
一、乙○○於民國97年12月21日中午12時30分許，騎乘車牌號碼
    CSA-302號機車，沿基隆市○○路○段往安樂路二段直行（
    由東往西），途經樂一路81巷交岔路口。當時天候為晴，有
    日間自然光照，道路型態屬三岔路口，無號誌設置，路面乾
    燥，無缺陷，無障礙物，視距良好。乙○○本應注意車輛行
    駛時，駕駛人應注意車前狀況，隨時採取必要之安全措施，
    且車輛行至無號誌之交岔路口，應減速慢行，作隨時停車之
    準備，而依當時情形，又無不能注意之情事，於通過上開交
    岔路口時，疏未注意車前狀況及減速慢行，適有丙○○騎乘
    車牌號碼DVH-152號機車亦沿安樂路一段於對向車道行駛（
    由西往東），於駛經上開交岔路口時，亦疏未注意轉彎車不
    得占用來車道搶先左轉，且轉彎車應讓直行車先行，貿然提
    前左轉彎未讓直行車先行，2機車因此發生碰撞，陳佩茹因
    此受有右側鎖骨閉鎖性骨折及左腳踝擦傷等傷害。
二、案經陳佩茹訴由基隆市警察局第四分局報告偵辦。
        證 據 並 所 犯 法 條
一、訊據被告乙○○固承認於上開時、地發生車禍肇事致告訴人
    陳佩茹受傷之事實，惟辯稱：因當時伊左方有一輛砂石車停
    下來，伊因此沒看見告訴人之機車云云。然查，上揭事實業
    據告訴人於警詢及偵訊時指述，並有基隆市○○○道路交通
    事故現場圖、道路交通事故調查報告表(一)(二)、道路交通事故
    談話紀錄表、道路交通事故現場照片6張及長庚紀念醫院基
    隆分院診斷證明書2紙等附卷可稽。按車輛行經無號誌之交
    岔路口，應減速慢行，作隨時停車之準備，又汽車行駛時，
    駕駛人應注意車前狀況，並隨時採取必要之安全措施，道路
    交通安全規則第93條第1項第2款、第94條第3項各定有明文
    ，被告騎車自應注意上述道路交通安全規定，且依當時路況
    ，又無不能注意之情形，竟疏未注意為之而肇事致告訴人受
    傷，被告應有過失，雖告訴人轉彎不當，未讓直行車先行，
    亦有違反注意義務之嫌，惟不因此而免除被告自身之過失責
    任。另本件經送臺灣省基宜區車輛行車事故鑑定委員會鑑定
    肇事因素，亦認：陳佩茹駕駛輕機車，行經無號誌岔路口，
    提前左轉彎不當，且左轉彎車未讓迎面直行車先行，為肇事
    主因；乙○○駕駛重機車，行經無號誌岔路口，疏未減速慢
    行、注意車前狀況，為肇事次因等語，有該委員會鑑定意見
    書附卷可參。且本件被告過失駕駛行為，核與告訴人之受傷
    結果間，具有相當因果關係，是其過失傷害犯嫌堪予認定。
二、核被告所為，係犯刑法第284條第1項前段之過失傷害罪嫌。
三、依刑事訴訟法第251條第1項提起公訴。
    此    致
臺灣基隆地方法院
中    華    民    國    98    年    5     月    25    日
                              檢察官  甲  ○  ○
本件正本證明與原本無異
中    華    民    國    98    年    6     月    1     日
                              書記官  辜  鈞  珩
附錄所犯法條：
刑法第284條
因過失傷害人者，處6月以下有期徒刑、拘役或5百元以下罰金，
致重傷者，處1年以下有期徒刑、拘役或5百元以下罰金。
從事業務之人，因業務上之過失傷害人者，處1年以下有期徒刑
、拘役或1 千元以下罰金，致重傷者，處 3 年以下有期徒刑、
拘役或 2 千元以下罰金。


司法院資訊處製作；財團法人民間司法改革基金會備份。
